ACORDAO-COMPLETO-2479416

ACÓRDÃO DE RELAÇÃO

ACÓRDÃO DE RELAÇÃO 8413/2021 ATA 17/2021 - PRIMEIRA CÂMARA

Acórdão 8413/2021-TCU-Primeira Câmara
Trata-se de recurso de reconsideração interposto pela Prefeitura Municipal de Riachão do Poço/PB contra o Acórdão 5440/2020-TCU-Primeira Câmara (peça 32) , por meio do qual esta Corte de Contas fixou prazo de 15 (quinze) dias para o recolhimento de valores aos cofres do Fundo Municipal de Saúde.
Considerando que a deliberação em questão consiste em decisão preliminar, mediante a qual foi fixado novo e improrrogável prazo para recolhimento do débito, não se caracterizando como decisão definitiva;
Considerando que, no presente caso, não se pode reconhecer a existência de interesse recursal, visto que a decisão ora recorrida não impingiu qualquer sucumbência, sanção ou prejuízo à recorrente;
Considerando, por fim, que os documentos e informações trazidos podem ser aproveitados como novos elementos de defesa, a serem examinados quando do julgamento final das contas da recorrente;
Os Ministros do Tribunal de Contas da União, quanto ao processo a seguir relacionado, ACORDAM, por unanimidade, com fundamento no art. 32, inciso I, da Lei 8.443/1992, e nos arts. 143, inciso IV, alínea "b", e § 3º, 277, inciso I, e 279, parágrafo único, do Regimento Interno do TCU, de acordo com os pareceres emitidos nos autos, em:
a) não conhecer do recurso de reconsideração interposto pela Prefeitura Municipal de Riachão do Poço/PB, por inexistência de interesse recursal;
b) receber os documentos apresentados como elementos complementares de defesa;
c) sobrestar o exame do recurso interposto por Maria Auxiliadora Dias do Rêgo até que haja o exaurimento da fase originária do processo;
d) encaminhar cópia desta decisão, acompanhada da instrução da unidade técnica, ao recorrente e aos órgãos/entidades interessados; e
e) remeter os autos ao relator a quo, para prosseguimento do feito, tendo em vista o item 9.8 do Acórdão 5440/2020-TCU-Primeira Câmara.
1. Processo TC-Processo 025.577/2017-4 (TOMADA DE CONTAS ESPECIAL) 
	1.1. Responsáveis: Maria Auxiliadora Dias do Rêgo (XXX.237.344-XX) ; Prefeitura Municipal de Riachão do Poço/PB (01.612.366/0001-84) .
	1.2. Recorrente: Prefeitura Municipal de Riachão do Poço/PB (01.612.366/0001-84) .
	1.3. Órgão: Prefeitura Municipal de Riachão do Poço/PB.
	1.4. Relator: Ministro Vital do Rêgo.
	1.5. Representante do Ministério Público: Procurador Rodrigo Medeiros de Lima.
	1.6. Relator da deliberação recorrida: Ministro Benjamin Zymler.
	1.7. Unidade Técnica: Secretaria de Recursos (Serur) .
	1.8. Representação legal: Fabio Brito Ferreira (OAB/PB 9.672) e Mabel Amorim Costa (OAB/PB 18.853) .
	1.9. Determinações/Recomendações/Orientações: não há.

Primeira Câmara

Maria Auxiliadora Dias do Rêgo (XXX.237.344-XX); Prefeitura Municipal de Riachão do Poço/PB (01.612.366/0001-84).

ACORDAO-COMPLETO-2557002

Acórdão 10412/2022 - Primeira Câmara

VITAL DO RÊGO

Ministro Benjamin Zymler.

Fabio Brito Ferreira (OAB/PB 9.672) e Mabel Amorim Costa (OAB/PB 18.853).

Procurador Rodrigo Medeiros de Lima.

TOMADA DE CONTAS ESPECIAL (TCE)

Secretaria de Recursos (Serur).